ALESSANDRO ARAÚJO DE MELO

Brasileiro, solteiro, 27 anos Qn 7C Conjunto 01 Casa 13 Riacho Fundo 2 - Brasília - DF

Telefone: (61) 98605-8392 E-mail: alexmello11@gmail.com

OBJETIVO

Desejo uma oportunidades onde eu possa demonstrar minhas habilidades adquiridas em todas as experiências profissionais que tive até o momento. Desejo também obter novas experiências e habilidades profissionais assim cooperando para o meu crescimento profissional e principalmente o crescimento da empresa.

FORMAÇÃO

· Ensino Médio completo

EXPERIÊNCIA PROFISSIONAL

2013-2016 – AGÊNCIA NACIONAL DO PETRÓLEO (ANP)

Cargo: Auxiliar administrativo / Mensageiro
Principais atividades: Auxílio nas principais atividades administrativas do setor.
Responsável pelo serviço de mensageiro, entrega de processos e documentos aos setores encaminhados.

2013-2013 – UNICEUB – CENTRO UNIVERSITÁRIO

Cargo: Auxiliar administrativo / Atendente

Principais atividades: Auxílio nas principais atividades administrativas do setor. Responsável pelo atendimento de alunos e professores do centro universitário.

2012-2013 – PORT PAPELARIA ESCRITÓRIO E INFORMÁTICA LTDA

Cargo: Auxiliar de logistica

Principais atividades: Auxílio em todas as atividades de logística.

Responsável pela parte de reposição de produtos e organização de estoque.

2010-2012 – ANHANGUERA EDUCACIONAL S/A

Cargo: Áudio Visual / Inspetor

Principais atividades: Responsável por todas as atividades de áudio visual. Auxílio na inspeção de alunos, salas e corredores.

• 2009-2010 - NOVA ADMINISTRADORA LTDA

Cargo: Estágio / Departamento Pessoal

Principais atividades: Auxílio administrativo, pasta suspensa, arquivo e auxílio nas áreas de departamento pessoal.

QUALIFICAÇÕES E ATIVIDADES COMPLEMENTARES

INFORMÁTICA (IPD, MS-DOS, WINDOWS XP, WOLRD, EXEL, POWER POINT, INTERNET E DIGITAÇÃO).

• Técnicas de Recepção (Senac)

HABILIDADES GERAIS

- Comunicativo
- Trabalho em equipe e proatividade
- Facilidade em manter boas relações